Images des répertoires du notaire François Le Jay pour l'étude XXVIII
Archives nationales de France
Images des répertoires du notaire François Le Jay pour l'étude XXVIII
9 août 1746 - 2 février 1776
MC/RE/XXVIII/7 - MC/RE/XXVIII/10
Etude XXVIII; Le jay, François
4 registres
Archives nationales de France
Minutes et répertoires: la loi 2008-696 du 15 juillet 2008 relative aux archives a fixé à 75 ans à compter de la date de l'acte, ou à 25 ans à compter de la date du décès de l'intéressé si ce délai est plus bref, le délai de communication des minutes et répertoires des notaires; ce délai est porté à 100 ans à compter de la date de l'acte si le document se rapporte à un mineur (code du Patrimoine, articles L213-2, 4e d et 5e).
Autres documents de l'étude (dossiers de clients, comptabilité...): s'agissant d'archives privées, ces documents sont communicables selon les modalités fixées par le déposant ou le donateur.
Certains documents ne sont pas accessibles sous leur forme originale en raison de leur mauvais état de conservation.
Registres entrés aux Archives nationales en 1939.
Images des répertoires de l’étude XXVIII
Archives de l'étude XXVIII
répertoire d'officier public ministériel
- Répertoire chronologique pour la période du 9 août 1746 au 31 décembre 1755, 9 août 1746 - 31 décembre 1755; MC/RE/XXVIII/7; Un registre de 351 feuillets de papier manuscrits, hauteur 35,5 x largeur 22 cm, composé de 31 cahiers foliotés par le notaire. Le registre est en bon état. A signaler: le feuillet 2 est en partie déchiré et froissé; les feuillets: 25, 62, 340 sont en partie déchirés; les feuillets: 1, 82, sont déreliés.
  Registre folioté en 2003 (foliotation non visible à l'écran)
  Le répertoire contient les informations suivantes: 1. nature de l'acte passé en minute; 2. nom, prénom, domicile des parties; 3. date du jour.
  répertoire
  - Liste chronologique des actes pour la période du 9 août au 31 décembre 1746, 9 août - 31 décembre 1746; 1 r°-12 v°; 12 feuillets
  - Liste chronologique des actes pour la période du 1er janvier au 31 décembre 1747, 1er janvier - 31 décembre 1747; 12 v°-45 r°; 34 feuillets
  - Liste chronologique des actes pour la période du 2 janvier au 31 décembre 1748, 2 janvier - 31 décembre 1748; 45 v°-81 v°; 37 feuillets
  - Liste chronologique des actes pour la période du 1er janvier au 31 décembre 1749, 1er janvier - 31 décembre 1749; 82 r°-121 r°; 40 feuillets
  - Liste chronologique des actes pour la période du 1er janvier au 31 décembre 1750, 1er janvier - 31 décembre 1750; 121 r°-160 v°; 40 feuillets
  - Liste chronologique des actes pour la période du 3 janvier au 31 décembre 1751, 3 janvier - 31 décembre 1751; 161 r°-197 r°; 37 feuillets
  - Liste chronologique des actes pour la période du 2 janvier au 31 décembre 1752, 2 janvier - 31 décembre 1752; 197 r°-236 r°; 40 feuillets
  - Liste chronologique des actes pour la période du 1er janvier au 31 décembre 1753, 1er janvier - 31 décembre 1753; 236 v°-277 v°; 42 feuillets
  - Liste chronologique des actes pour la période du 1er janvier au 31 décembre 1754, 1er janvier - 31 décembre 1754; 277 v°-311 r°; 35 feuillets
  - Liste chronologique des actes pour la période du 2 janvier au 31 décembre 1755, 2 janvier - 31 décembre 1755; 311 v°-350 v°; 40 feuillets
- Répertoire chronologique pour la période du 2 janvier 1756 au 31 décembre 1765, 2 janvier 1756 - 31 décembre 1765; MC/RE/XXVIII/8; Un registre de 276 feuillets de papier manuscrits, hauteur 35,5 x largeur 22 cm, composé de 27 cahiers foliotés par le notaire. Le registre est à restaurer. A signaler: les feuillets 77 bis, 257 sont en partie déchirés; les feuillets 1 à 80 sont déreliés; la couverture est en partie déreliée.
  - Liste chronologique des actes pour la période du 2 janvier au 31 décembre 1756, 2 janvier - 31 décembre 1756; 1 r°-24 r°; 24 feuillets
  - Liste chronologique des actes pour la période du 2 janvier au 31 décembre 1757, 2 janvier - 31 décembre 1757; 24 r°-48 r°; 25 feuillets
  - Liste chronologique des actes pour la période du 2 janvier au 31 décembre 1758, 2 janvier - 31 décembre 1758; 48 r°-74 v°; 27 feuillets
  - Liste chronologique des actes pour la période du 2 janvier au 31 décembre 1759, 2 janvier - 31 décembre 1759; 74 v°-97 r°; 24 feuillets
  - Liste chronologique des actes pour la période du 2 janvier au 31 décembre 1760, 2 janvier - 31 décembre 1760; 97 v°-120 r°; 24 feuillets
  - Liste chronologique des actes pour la période du 2 janvier au 31 décembre 1761, 2 janvier - 31 décembre 1761; 120 r°-149 v°; 30 feuillets
  - Liste chronologique des actes pour la période du 3 janvier au 31 décembre 1762, 3 janvier - 31 décembre 1762; 149 v°-183 v°; 35 feuillets
  - Liste chronologique des actes pour la période du 2 janvier au 31 décembre 1763, 2 janvier - 31 décembre 1763; 184 r°-213 v°; 30 feuillets
  - Liste chronologique des actes pour la période du 2 janvier au 31 décembre 1764, 2 janvier - 31 décembre 1764; 213 v°-245 r°; 33 feuillets
  - Liste chronologique des actes pour la période du 2 janvier au 31 décembre 1765, 2 janvier - 31 décembre 1765; 245 r°-275 v°; 31 feuillets
- Répertoire chronologique pour la période du 4 janvier 1766 au 31 décembre 1775, 4 janvier 1766 - 31 décembre 1775; MC/RE/XXVIII/9; Le répertoire comporte 271 feuillets et fait partie d'un registre de 273 feuillets de papier manuscrits, hauteur 35,5 x largeur 22 cm, composé de 27 cahiers foliotés par le notaire. Le registre est en bon état. A signaler: les feuillets: 99,129, 140, 197 bis sont en partie déchirés; les feuillets: 257-273 sont déreliés; le feuillet 259 verso est fortement taché.
  Nicolas Charles Pijeau est notaire-substituant pour la période du 20 au 31 décembre 1775.
  - Liste chronologique des actes pour la période du 4 janvier au 31 décembre 1766, 4 janvier - 31 décembre 1766; 1 r°-32 v°; 32 feuillets
  - Liste chronologique des actes pour la période du 2 janvier au 31 décembre 1767, 2 janvier - 31 décembre 1767; 33 r°-62 v°; 30 feuillets
  - Liste chronologique des actes pour la période du 2 janvier au 31 décembre 1768, 2 janvier - 31 décembre 1768; 63 r°-90v°; 28 feuillets
  - Liste chronologique des actes pour la période du 2 janvier au 31 décembre 1769, 2 janvier - 31 décembre 1769; 90 v°-121 v°; 32 feuillets
  - Liste chronologique des actes pour la période du 2 janvier au 31 décembre 1770, 2 janvier - 31 décembre 1770; 121 v°-149 v°; 29 feuillets
  - Liste chronologique des actes pour la période du 3 janvier au 31 décembre 1771, 3 janvier - 31 décembre 1771; 149 v°-171 v°; 23 feuillets
  - Liste chronologique des actes pour la période du 1er janvier au 31 décembre 1772, 1er janvier - 31 décembre 1772; 171 v°-195 v°; 25 feuillets
  - Liste chronologique des actes pour la période du 4 janvier au 31 décembre 1773, 4 janvier - 31 décembre 1773; 195 v°-221 r°; 27 feuillets
  - Liste chronologique des actes pour la période du 2 janvier au 31 décembre 1774, 2 janvier - 31 décembre 1774; 221 v°-247 v°; 27 feuillets
  - Liste chronologique des actes pour la période du 1er janvier au 31 décembre 1775, 1er janvier - 31 décembre 1775; 247 v°-271 v°; 25 feuillets
- Répertoire chronologique pour la période du 1er janvier au 2 février 1776, 1er janvier - 2 février 1776; MC/RE/XXVIII/10; Répertoire de 4 feuillets faisant partie d'un registre de 274 feuillets de papier manuscrits, hauteur 35,5 x largeur 22 cm, composé de 27 cahiers foliotés par le notaire. Le registre est en bon état.
  Le registre contient aussi le répertoire du notaire Nicolas Lardin pour la période du 3 février 1776 au 3 novembre 1785.
  Nicolas Charles Pijeau est notaire-substituant pour la période du 1er janvier au 2 février 1776.
  - Liste chronologique des actes pour la période du 1er janvier au 2 février 1776, 1er janvier - 2 février 1776; 1 r°-4 r°; 4 feuillets